

#### **PERFIL**

Mi nombre es Victor Manuel Hernandez Vargas, a lo largo de mi vida me gusta aprender las diferentes tecnologías como el desarrollo web, la inteligencia artificial y el desarrollo de software.

Llevo haciendo aplicaciones y páginas web de forma profesional y activa durante los últimos años. Esto hace que haya ido acumulando experiencia en muchos lenguajes y fases del desarrollo de aplicaciones. Puedo aprender nuevas tecnologías con rapidez, y de hecho, me encanta hacerlo.

#### INFORMACIÓN DE CONTACTO

TELÉFONO: 9811819378

LINKEDIN:

https://www.linkedin.com/in/newtonvmhv/

CORREO:

Vargasvictor847@outlook.com

# TECNOLOGIAS Y HERRAMEINETAS

PHP / LARAVEL
JAVASCRIPT / REACT
MySQL / MONGODB
CSS / BOOTSTRAP
PYTHON
WORKBENCH
VISUAL STUDIO CODE / PHPSTORM
DOCKER
POSTMAN
GIT
MICROSOFT OFFICE

#### **COMPETENCIAS**

Capacidad de gestión y planificación Trabajo en equipo Resolución de problemas Iniciativa y proactividad Competencia matemática

### VÍCTOR MANUEL HERNANDEZ VARGAS Ingeniero en Sistemas Computacionales

#### **EXPERIENCIA LABORAL**

## Software Engineer and Administration TecNM Campus Champotón, Champoton, Campeche

Febrero 2023 - Actualidad

- Administración de base de datos.
- Creación de Sistemas Informáticos.
- Elaborar y presentar informes y reportes respecto al área académica.

## Desarrollador de software – Contrato de formación iTrends, Campeche, Mexico

Enero 2023

Creación de sistemas informáticos.

#### Personal de caja – contrato de temporada Coppel, Champoton, Campeche

Noviembre 2022 - Enero 2023

- Realizar las funciones de cobro y cuadre de caja.
- Atender, asesorar y orientar al cliente.
- Manejo de puntos de venta.
- Manejo de E-commerce.

#### Auxiliar de servicios

#### La palapa de champotón, Champotón, Campeche

Febrero 2022 - Octubre 2022

- Atención al cliente
- Manejo de inventario

#### Residencia profesional

#### Grupo Icarus S.A de C.V, Campeche, México

Agosto. 2021 - Diciembre. 2021

- Sincronizar la información de los E-learning.
- Desarrollar mecanismos de acceso del sistema integral de los E-learning.

#### **FORMACIÓN**

#### **TecNM Campus Champoton**

2017 - 2022

Titulado en Ingeniería en Sistemas Computacionales

#### **University of Oxford**

2017 – 2018

Diplomado en Física Matematica

#### CETis 'Miguel Hidalgo y Costilla'

2013 - 2017

Tecnico en programación Informatica

#### **CURSOS Y CERTIFICACIONES**

- Fundamentos de azure: Descripcion y conceptos Microsoft
- Python Essentials 1 Cisco

- Python Essentials 2 Cisco
- Introducción Api Rest EdTeam
- Programación Web Icatcam
- Introduccion a las ventas Coppel
- Introduccion a la seguridad y salud laboral Coppel
- Atención y servicio Coppel